【裁判字號】    90,上易,3112
【裁判日期】    901026
【裁判案由】    竊盜
【裁判全文】
臺灣高等法院刑事判決                            九十年度上易字第三一一二號
    上  訴  人
    即  被  告  甲○○
右上訴人因竊盜案件，不服臺灣基隆地方法院九十年度訴字第二四一號，中華民國九
十年六月三十日第一審判決（起訴案號：臺灣基隆地方法院檢察署九十年度偵字第一
四二一號，移送併辦案號：臺灣基隆地方法院檢察署九十年度偵字第二二五○號）提
起上訴，本院判決如左：
    主  文
上訴駁回。
    事  實
一、甲○○前於民國八十二年間，因違反麻醉藥品管理條例案件，經本院判處有期徒
    刑六月；於八十三年間，因違反動產擔保交易法、麻醉藥品管理條例、竊盜案件
    ，經臺灣基隆地方法院判處拘役五十日、有期徒刑二年八月、有期徒刑六月，以
    上定執行刑為有期徒刑三年四月，刑期自八十三年六月七日起算，指揮書執行完
    畢日期為八十六年十一月二十三日，於八十五年一月二十六日因縮短刑期假釋出
    監（其間羈押折抵三日）。又於八十五年間，因違反麻醉藥品管理條例、竊盜案
件，經本院判處有期徒刑十月、五月，定執行刑為有期徒刑一年一月，刑期起算
    日期為八十六年十月二日，指揮書執行完畢日期為八十七年十一月一日；於八十
    六年間，因竊盜案件，經本院判處有期徒刑一年六月，刑期起算日期為八十七年
    十一月二日，指揮書執行完畢日期為八十九年五月一日；於八十七年間，經撤銷
    假釋，執行殘刑有期徒刑一年八月二十六日，刑期起算日期為八十九年五月二日
    ，指揮書執行完畢日期為九十一年一月二十七日；於八十七年間，因違反麻醉藥
    品管理條例案件，經臺灣桃園地方法院判處有期徒刑七月，刑期起算日期為九十
    一年一月二十八日，指揮書執行完畢日期為九十一年八月二十七日，以上刑期自
    八十六年十月二日起算，指揮書執行完畢日期為九十一年八月二十七日，縮刑期
    滿日期為九十一年六月十六日，於八十九年四月二十九日因縮短刑期假釋出監（
    其間累進縮刑七十二日），現仍在假釋中（不構成累犯）。詎仍不知悔改，竟意
    圖為自己不法之所有，基於概括犯意，先於九十年三月二十九日下午四時四十五
    分許，以不明器物（非兇器）打破基隆市○○○路四三號之窗戶玻璃後（毀損部
    分未據告訴），踰越入內（侵入住宅部分未據告訴）竊取乙○所有置於屋內之絕
    緣電線八綑、棉質手套十二雙、雨衣一件、瓦斯爐一台等物（均已發還於乙○）
    ，得手後自屋後小徑離開時，為警當場查獲。復承前揭竊盜之概括犯意，於九十
    年五月二十六日上午五時許，在基隆市○○路二九六之二號前，以其所有之鑰匙
    二支，竊取丙○○所有車牌號碼ＧＱＫ—八三五號重型機車一部（已發還於丙○
    ○），得手後供己騎用。嗣經丙○○報警而於基隆市○○路三七○號前尋獲，並
    扣得上開鑰匙二支。
二、案經基隆市警察局第三分局報告臺灣基隆地方法院檢察署檢察官偵查起訴及移送
    併辦。
    理  由
一、被告甲○○經本院傳訊未到，前於警訊、偵查及原審雖承認曾於右揭時地竊得上
    開物品，惟矢口否認有何破壞窗戶侵入屋內行竊之犯行，辯稱：其於九十年三月
    二十九日下午四時四十五分左右，行經基隆市七堵區○○○路四三號旁山坡地時
    ，發現上開物品，便搬至其所騎乘之機車上，並未進入屋內行竊云云。惟查：
（一）被害人乙○所有之絕緣電線八綑、棉質手套十二雙、雨衣一件、瓦斯爐一台等
      物，係置放於被竊地點屋內，業據被害人乙○指訴綦詳（見基隆市警察局警卷
      第十一至十二頁），且遭竊房屋裝有中興保全警報器，玻璃遭人打破，業據原
      審勘驗現場屬實，製有勘驗筆錄、現場圖及照片附卷可稽（見原審卷第四八至
      五三頁）。而失竊地點所裝設之警報器於被告行竊時曾響起，當時現場除被告
      外別無他人，亦經被告供承在卷（見基隆市警察局警卷第二、九頁、第一四二
      一號偵查卷第十三頁）。衡諸常情，倘被告未毀越窗戶侵入屋內行竊，並觸動
      保全警報系統，自無窗戶玻璃破裂、警報器鳴響之理。此外，復有被害人乙○
      出具之贓物認領保管收據在卷可憑（見基隆市警察局警卷第十三頁），是被告
      所辯，不足採信。
（二）公訴人雖以警方在被告之機車置物箱內搜得鐵剪一把為由，認被告係持客觀上
      足為兇器使用之鐵剪一把，破壞門窗入內行竊，惟被告堅決否認行竊時持有鐵
      剪，辯稱：係因工作需要，始在機車置物箱內放置鐵剪等語，且警方係於被告
      之機車置物箱內查獲上開鐵剪，而該機車於案發時乃停放在失竊房屋之外（見
      基隆市警察局警卷第八至九頁），並無積極證據足以證明被告係持該鐵剪破壞
      窗戶玻璃。另被害人乙○指稱被告係持附近工地內之鐮刀打破窗戶云云，惟警
      方並未在現場查獲其所稱之鐮刀，被害人乙○亦未提出任何證明，此部分應屬
      其個人推測之詞而不足為採。
（三）又被告有竊取ＧＱＫ—八三五號重型機車之事實，業據被告自白在卷（見基隆
      市警察局第二分局警卷第二至三、五頁、原審卷第六四頁），核與被害人丙○
      ○指訴及證人即目擊之人羅添平於警訊時證述之情節相符（見基隆市警察局第
      二分局警卷第六至十一頁），並有被害人丙○○出具之贓物認領保管收據在卷
      可參（見基隆市警察局第二分局警卷第十三頁）及鑰匙二支扣案足資佐證。本
      件事證明確，被告犯行堪以認定。
二、查窗戶具有防閑作用，應屬安全設備，被告破壞窗戶玻璃後侵入屋內行竊，核其
    此部分所為，係犯刑法第三百二十一條第一項第二款之加重竊盜罪。又被告以其
    所有鑰匙竊取機車，核其所為，犯刑法第三百二十條第一項之普通竊盜罪。被告
    先後二次加重竊盜、普通竊盜犯行，時間緊接，犯罪基本構成要件相同，顯係基
    於概括犯意為之，應依連續犯之規定論以情節較重之加重竊盜罪，並加重其刑。
    公訴人雖指被告為累犯，惟被告有如事實欄所載之犯罪情形，現仍在假釋中，並
    不構成累犯，有本院被告全國前案紀錄表及臺灣高等法院檢察署刑案資料簡覆表
    在卷可按（見本院卷第十至二五頁），此部分公訴意旨容有未洽。又公訴人雖僅
    就被告九十年三月二十九日竊盜犯行起訴，惟其餘部分與之有連續犯之裁判上一
    罪關係，為起訴效力所及，自應併予審究。
三、原審認被告所犯罪證明確，適用刑法第五十六條、第三百二十一條第一項第二款
    之規定，並審酌其素行不端，有事實欄所載之犯罪情形，連續竊取他人物品，雖
    所得不多，但一再犯之，不知悔改及犯罪後態度等一切情狀，量處有期徒刑十月
    ，復依刑法第三十八條第一項第二款之規定，宣告沒收被告所有供犯罪所用之鑰
    匙二支，核其認事用法，均無不合，量刑亦屬妥當。被告上訴，為無理由，應予
    駁回。
四、被告經合法傳喚，無正當理由不到庭，爰不待其陳述逕行判決。
據上論斷，應依刑事訴訟法第三百六十八條、第三百七十一條，判決如主文。
本案經檢察官郭弘佑到庭執行職務。
中      華      民      國      九十      年      十    月    二十六    日
                              臺灣高等法院刑事第十一庭
                                  審判長法  官  楊  照  男
                                        法  官  陳  炳  彰
                法  官  王  詠  寰
右正本證明與原本無異。
不得上訴。
                                        書記官  駱  麗  君
中      華      民      國      九十      年      十    月    二十六    日
附錄：本案論罪科刑法條全文
刑法第三百二十一條
犯竊盜罪而有左列情形之一者，處六月以上五年以下有期徒刑：
一、於夜間侵入住宅或有人居住之建築物、船艦或隱匿其內而犯之者。
二、毀越門扇、牆垣或其他安全設備而犯之者。
三、攜帶兇器而犯之者。
四、結夥三人以上而犯之者。
五、乘火災、水災或其他災害之際而犯之者。
六、在車站或埠頭而犯之者。
前項之未遂犯罰之。


司法院資訊處製作；財團法人民間司法改革基金會備份。
